臺灣桃園地方法院民事判決　　　　　　 96年度勞簡上字第2號
上　訴　人　丙○○
訴訟代理人　呂翊丞律師
被上訴人　　甲○○即乙○○○○○○○○○
訴訟代理人　許啟龍律師
　　　　　　許淑玲律師
上列當事人間請求給付資遣費事件，上訴人對於中華民國95年12
月20日本院桃園簡易庭95年度桃勞簡字第5 號第一審判決提起上
訴，於民國96年8 月2 日言詞辯論終結，本院判決如下：
    主      文
原判決（除確定部分外）關於駁回上訴人後開第二項之訴，暨該
部分訴訟費用之裁判均廢棄。
上開廢棄部分，被上訴人應再給付上訴人新台幣捌萬壹仟柒佰伍
拾肆元，及自民國九十五年三月二十三日起至清償日止，按週年
利率百分之五計算之利息。
其餘上訴駁回。
第一、二審訴訟費用（除確定部分外）由被上訴人負擔百分之二
十四，餘由上訴人負擔。
    事實及理由
甲、上訴人主張：除與原判決所載相同者外，另補稱：(一)上訴人
    自民國93年2 月2 日起受僱於被上訴人，被上訴人卻於94年
    12月27日非法解僱上訴人，且未給予工作機會及給付薪資，
    已違反勞動契約與勞工法令，上訴人乃於95年1 月4 日以存
    證信函終止兩造間之勞動契約。(二)按「勞工每日正常工作時
    間不得超過8 小時，每2 週工作總時數不得超過84小時。」
    、「雇主延長勞工工作時間者，其延長工作時間之工資依左
    列標準加給之：一、延長工作時間在二小時以內者，按平日
    每小時工資額加給三分之一以上。二、再延長工作時間在二
    小時以內者，按平日每小時工資額加給三分之二以上」、「
    第三十六條所定之例假、第三十七條所定之休假及第三十八
    條所定之特別休假，工資應由雇主照給。雇主經徵得勞工同
    意於休假日工作者，工資應加倍發給。」勞動基準法第30條
    第1 項、第24條第1 款、第2 款、第39條前段分別定有明文
    。次按「經中央主管機關核定公告下列工作者，得由勞雇雙
    方另行約定，工作時間、例假、休假、女性夜間工作，並報
    請當地主管機關核備，不受第三十條、第三十二條、第三十
    六條、第三十七條、第四十九條規定之限制。一、監督、管
    理人員或責任制專業人員。二、監視性或間歇性之工作。三
    、其他性質特殊之工作。前項約定應以書面為之，並應參考
    本法所定之基準且不得損及勞工之健康及福祉。」固為勞動
    基準法第84條之1 所明定。然依該條規定文義解釋即可推知
    ，勞工縱屬經中央主管機關核定公告之工作者，雇主如未依
    法將其書面約定報請主管機關核備，仍不得依上開規定排除
    第30條、第32條、第36條、第37條、第49條規定之限制，行
    政院勞工委員會89年6 月13日台勞動二字第0022298 號函即
    明斯其旨。本件被上訴人既未將兩造勞動契約書面報請主管
    機關核備，自不得主張適用勞動基準法第84條之1 之規定。
    而勞動基準法為強制性規定，勞動契約如違反該法所定之最
    低工作條件者自屬無效，是兩造契約書縱使載有「工作時間
    為早上9 點到下午9 點、本員採用隔週輪休，逢週六需與其
    他教師輪值」，仍不得違反上開規定，被上訴人既未曾給付
    加班費，上訴人自得請求其依法給付。(三)再者，依勞動基準
    法第21條第1 項及同法施行細則第11條之規定，工資由勞雇
    雙方議定之，但不得低於基本工資。而所謂基本工資，係指
    勞工在正常工作期間內所得之報酬，但延長工作時間之工資
    及休假日、例假日工作加給之工資均不計入，既然作為最低
    下限標準之基本工資並未包含加班費，則勞動基準法第21條
    第1 項規定之勞雇雙方議定之工資，自應解釋為僅包含在正
    常工作期間內之薪資，而排除延長工作時間及例、休假日工
    作之工資。依常態而言，約定薪資通常不包含加班費，上訴
    人每月薪資明細係分列「月薪（工資）」18,000元、「夜班
    津貼」3,000 元、「全勤獎金」2,000 元等項，其中之月薪
    （工資）18,000元自應解釋為上訴人正常工作期間內所得之
    底薪，至夜班津貼3,000 元部分，以1 個月30天換算，則平
    均每日之夜班津貼為100 元，此不過為晚餐伙食費，益見兩
    造約定之薪資未包含加班費。(四)又最高法院85年度台上字第
    1973號判決雖認「從事監視性、斷續性工作之工廠守衛，與
    必須持績密集付出勞力之生產線上勞工，二者工作性質有別
    ，為顧及勞雇雙方整體利益及契約自由原則，並落實勞動基
    準法第21條第1 項及第32條第4 項但書之規定，職司守衛之
    勞工，如已同意例休假日及平時之工作時間逾8 小時所約定
    之工資，又未低於基本工資加計延時工資、假日工資之總額
    時，並不違反勞動基準法之規定，勞雇雙方自應受其拘束。
    勞方事後即不得任意翻異，更行請求例休日及逾時之加班工
    資。故上開從事守衛工作者，能否再請求例休假日及延長工
    時之工資，似應以其約定工資是否低於基本工資及以基本工
    資加計例休假日及延時工資之總額為斷。」惟上訴人任職被
    上訴人期間擔任工作乃托兒所助理保育員並非工廠守衛，上
    揭實務見解至多僅為勞雇雙方未約定薪資明細時之補充解釋
    ，絕無排除勞雇雙方約定薪資給付內容之意思與效力，本件
    兩造既已約定上訴人之薪資結構為：底薪18,000元、夜班津
    貼3,000 元、全勤獎金2,000 元，而非以行政院核定之最低
    基本工資15,840元為上訴人之底薪，自無比附援引上開判決
    之餘地。甚且，在勞資關係不對等之情況下，資方積欠加班
    費而處於弱勢之勞方為續保工作每不敢主張權利，只要請求
    權消滅時效未屆至，上訴人皆可主張法律上享有之權利，故
    上訴人得請求之加班費數額其計算方式為：自94年7 月起至
    94年12月止期間，每日平均工資為804 元｛（24,100＋
    24,100＋24,100＋24,100＋24,100＋24,250）÷6 ｝，時薪
    為101 元，而平日工作均自早上9 時至晚上9 時，共計12小
    時，超過法定正常工作時間4 小時；隔週六工作則自早上7
    時至晚上7 時，共計12小時，超過法定正常工作時間8 小時
    。自93年2 月2 日至95年1 月4 日止，計有平日484 日、隔
    週六工作日45日，故上訴人平日之加班費合計為292,336 元
    ｛〔101 × (1 ＋1/3)×2 ＋101 × (1 ＋2/3)×2 〕×
    484 ＝292,336 ｝；隔週六輪值日之加班費為72,720元〔
    101 ×8 ×2 ×45＝72,720〕，總計365,056 元，原審不察
    僅判決被上訴人應給付上訴人加班費49,557元，其間尚有
    315,499 元同屬被上訴人應給付之金額。(五)又加班費乃勞工
    工作之對價且為經常性給付，應列入平均工資計算，是上訴
    人最後6個 月之平均工資計入特休未休及上開加班費後應為
    40,777元，上訴人於勞工退休金條例施行後，係選擇適用勞
    工退休金條例之制度，故得請求之資遣費基數為1.71（1.42
    ＋0.29）個月，即自93年2 月起至94年6 月止之17個月，依
    勞動基準法第17條之規定，得請求1.42個月之資遣費（1 ＋
    5/12）；自94年7 月起至95年1 月止之7 個月，依勞工退休
    金條例第12條之規定，得請求0.29個月之資遣費（7/12×1/
    2） ，是被上訴人自應給付資遣費69,728元（40,777×1.71
    ），原審僅判決被上訴人應給付上訴人資遣費42,022元（
    24,574×1.71），其間亦有27,706元仍屬被上訴人應給付之
    金額。綜上，原審認事用法有所違誤，為此提起上訴等語。
    並聲明：(1)原判決關於駁回上訴人在第一審其餘之訴及命上
    訴人負擔訴訟費用部分均廢棄。(2)前項廢棄部分，被上訴人
    應再給付上訴人343,205 元（315,499+27,706），及自起訴
    狀繕本送達翌日起至清償日止，按週年利率5 ﹪計算之利息
    。
乙、被上訴人之陳述，除與原判決所載相同者外，另以：(一)上訴
    人前任職被上訴人擔任助理保育員一職，因托兒所保育員工
    作性質特殊，業經行政院勞委會核定為勞動基準法第84條之
    1 之工作者，是兩造於洽談工作條件之始，即言明工作時間
    需配合幼兒家長之上、下班時間，有延長工作時間之必要，
    此亦為一般托兒所工作常態，乃約定上訴人之工作時間為每
    日早上9 時至晚上9 時，另週六除需與其他教師輪值（約3
    週輪值1 次）外，週日及國定假日均得休假，合於勞動基準
    法第36條、第37條關於例假、休假之規定，兩造即以此工作
    時間議定工資總額為每月21,000元，如全勤另有獎金2,000
    元，此業經上訴人同意並於工作約聘書上簽名。(二)上開工資
    21,000元，其中夜班津貼3,000 元即是夜間工作勞動對價之
    一部分，因平日被上訴人皆有提供晚餐，上訴人單方面認夜
    間津貼僅為晚餐費，與事實不符。換言之，被上訴人每月給
    付上訴人之23,000元薪資（如全勤）實已包含平日延長工作
    時間及隔週六工作日應加給之工資，基於契約自由原則，縱
    兩造勞動契約未送請主管機關核備亦僅不過是被上訴人是否
    受行政處罰之問題，核不影響兩造約定內容之效力，上訴人
    自不得事後翻異，請求被上訴人另行給付加班費。況工作內
    容、工作時間及工資等條件均為勞工考量是否願受雇主僱用
    之重要因素，勞資雙方於締結勞動契約之際，均會以工作時
    間作為議定薪資之條件，兩造既已言明工作時間為平日12小
    時，隔週六需輪值，即無可能以每日工作8 小時之條件約定
    薪資。再參以上訴人於94年6 月10日及94年7 月29日晚上8
    點至9 點請假1 小時均須扣薪，益證兩造約定之薪資已包含
    延長工作時間應加給之工資。(三)而雇主給付薪資性質為何，
    本應依雙方勞動關係具體認定，不因形式上所用名稱而受影
    響，本件被上訴人發放薪資所使用之薪資袋雖將「工資」與
    「加班費」區分為不同給付項目，無礙於被上訴人給付之薪
    資，實已包含上訴人於平日延長工作時間及隔週六輪值工作
    所應獲得之勞務對價之事實，上訴人徒以被上訴人自坊間購
    得之制式薪資袋上，將工資與加班費等項目分列，即謂兩造
    約定之薪資未含平日延長工作時間與隔週六值班之工資，於
    事後又主張請求給付加班費，顯屬無據。甚且，倘被上訴人
    有如上訴人所言於其任職2 年期間積欠工資365,056 元，即
    平均每月積欠工資高達15,211元之事實，上訴人竟從未曾表
    示異議或轉往其他符合托兒所就業市場薪資行情之處所任職
    ，未免悖於常情。準此，被上訴人僅就兩造約定之薪資數額
    低於行政院核定之基本工資，及以此最低基本工資為基準計
    算之延時工資、例假日工作之工資總額，負補足差額之義務
    （即原審判決認定之49,098元）。(四)既上訴人不得再向其請
    求加班工資，並以之計入平均工資，則上訴人離職前6 個月
    之平均工資應僅為24,554元，而上訴人任職被上訴人工作期
    間，適用勞工退休舊制之期間為1 年5 個月，適用勞工退休
    新制之期間則為7 個月，則依勞動基準法第17條及勞工退休
    金條例第12條之規定，其所應給付之資遣費應僅為原審認定
    之42,022元（24,554×1.71），上訴人請求被上訴人應再給
    付27,706元資遣費，顯屬無據。原審判決駁回上訴人該部分
    之請求，並無違誤等語，資為抗辯。並聲明：請求駁回上訴
    人之上訴。
丙、得心證之理由：
壹、上訴人主張其93年2 月2 日起受僱於被上訴人，被上訴人卻
    於94年12月27日非法解僱上訴人，未給予工作機會及給付薪
    資，已違反勞動契約與勞工法令，上訴人乃於95年1 月4 日
    以存證信函終止兩造間之勞動契約等語，被上訴人則以上訴
    人自94年12月9 日薪資遭竊後，情緒大受影響，常置幼童安
    全不顧，任其等自行上下樓梯，經統計其所負責之幼幼班兒
    童受傷率過高，被上訴人始公告終止與兩造間之勞動契約等
    語作為抗辯。惟被上訴人就其主張上開該當於得終止契約之
    事實，並未舉證證明，自不可採。是上訴人主張被上訴人違
    反勞動契約及勞動法令乙節，為可採，且上訴人已於95年1
    月4 日以存證信函終止兩造間之勞動契約等情，亦為被上訴
    人所不爭執，堪信為真實。準此，應認兩造間之勞動契約，
    已於95年1 月4 日終止。
貳、關於加班費給付請求部分：
一、按「勞工每日正常工作時間不得超過八小時，每二週工作總
    時數不得超過八十四小時。」、「雇主延長勞工工作時間者
    ，其延長工作時間之工資依左列標準加給之：一、延長工作
    時間在二小時以內者，按平日每小時工資額加給三分之一以
    上。二、再延長工作時間在二小時以內者，按平日每小時工
    資額加給三分之二以上。」、「第三十六條所定之例假、第
    三十七條所定之休假及第三十八條所定之特別休假，工資應
    由雇主照給。雇主經徵得勞工同意於休假日工作者，工資應
    加倍發給。」勞動基準法第30條第1 項、第24條第1 款、第
    2 款、第39條前段分別定有明文。
二、上訴人主張其自93年2 月起至94年12月止期間，於平日均自
    上午9 時起工作至晚上9 時止，共計12小時，逢週六若需輪
    值則自早上7 時起工作至晚上7 時止，共計12小時，合計平
    日加班總日數為484 日、假日加班總日數為45日等語。惟上
    訴人於原審及本院審理時之96年4 月24日均表示有關平日加
    班日數與隔週六加班日數之計算方式，同意以第一審判決之
    附表認定為準，亦即平日加班總日數為476 日、隔週六加班
    總日數為41日等語，此亦被上訴人所不爭執，則應認被上訴
    人於兩造間勞動契約存續期間，其平日加班總日數為476 日
    、假日加班總日數為41日。上訴人主張超過上開日數部分，
    為不可採。
三、查托兒所保育員工作性質特殊，業經行政院勞委會核定為勞
    動基準法第84條之1 之工作者，有行政院勞委會87年10月7
    日台勞動二字第044756號函附卷可按（見原審卷第45頁），
    本件上訴人既為托兒所保育員，則被上訴人主張其為勞動基
    準法第84條之1 之工作者乙節，亦為可採。惟按經中央主管
    機關核定公告得由勞雇雙方另行約定工作時間、例假、休假
    、女性夜間工作之工作者，該約定應以書面為之，並報請當
    地主管機關核備，此觀諸勞動基準法第84條之1 規定甚明，
    是勞工縱屬經中央主管機關即行政院勞委會核定公告之工作
    者，雇主如未依法將其書面約定報請當地主管機關核備，自
    不得依上開規定排除同法第30條、第32條、第36條、第37條
    、第49條規定之限制，否則上開規定即形同具文而無法達保
    護勞工權益之規範目的，此亦有行政院勞委會89年6 月13日
    台勞動二字第0022298 號函釋在卷可佐（見原審卷第63頁）
    。被上訴人既自認與上訴人兩造間之勞動契約並未報請地方
    主管機關核備，則兩造間之勞動契約自不得適用勞動基準法
    第84條之1 之規定。準此，被上訴人主張依勞動基準法第84
    條之1 之規定，上訴人不得請求給付加班費云云，即非可採
    。
四、惟上訴人之工作既屬勞動基準法第84條之1 第1 項規定之工
    作者，其與必須持績密集付出勞力之生產線上勞工，二者工
    作性質有別，為顧及勞雇雙方整體利益及契約自由原則，並
    落實勞動基準法第21條第1 項及第32條第4 項但書之規定，
    上訴人既已同意例休假日及平時之工作時間逾8 小時所約定
    之工資，又未低於約定底薪加計延時工資、假日工資之總額
    時，並不違反勞動基準法之規定，勞雇雙方自應受其拘束。
    上訴人事後即不得任意翻異，更行請求例休日及逾時之加班
    工資。故上訴人能否再請求例休假日及延長工時之工資，自
    應以其約定工資是否低於約定底薪及以該工資加計例休假日
    及延時工資之總額為斷。查依兩造間之勞動契約約定，上訴
    人於週一至週五期間每日工作時間為自上午9 時至下午9時
    ，隔週週六需輪值等情，有工作約聘書附卷可按（見原審卷
    第44頁）。又上訴人主張兩造議定每月底薪為18,000元乙節
    ，雖為被上訴人否認。惟上訴人就其主張已提出自93年2 月
    至94年12月期間每月之薪資袋為證（見原審卷第93頁至第
    100 頁），其上皆載明月薪或工資18,000元，另被上訴人於
    95年6 月29日提出之民事答辯(一)狀內亦載明略以：兩造依前
    揭工作時間議定薪資為每月23,000元（包括底薪18,000元、
    夜班津貼3,000 元、全勤獎金2,000 元）等語（見原審卷第
    41頁），另於原審95年11月20日言詞辯論期日，亦陳稱略以
    ：被上訴人沒有說我們當初的約定是15,840元等語（見原審
    卷第126 頁）。本院斟酌上開一切事證，認為兩造間約定之
    每月底薪為18,000元而非15,840元。準此計算，上訴人每日
    薪資為600 元，時新為75元，上訴人週一至週五期間每日工
    作時間為12小時，扣除正常工作時間，每日延長工時為4 小
    時，則上訴人每日得領取之延長工時薪資為450 元〔75×（
    2 ×4/3 ＋2 ×5/3） ＝450 〕。
五、上訴人自93年2 月起至94年12月止，其平日工作天數分別為
    20日、23日、22日、21日、21日、22日、20日、21日、20日
    、22日、23日、20日、15日、23日、20日、22日、22日、20
    日、20日、17日、20日、20日、22日，上開期間上訴人均自
    上午9 時起開始工作至晚上9 時止，共計12小時，則上訴人
    自93年2 月起至94年12月止平日之延長工作時間為每日4 小
    時已認定如上；又其週六工作天數分別為2 日、1 日、2 日
    、3 日、2 日、2 日、2 日、2 日、2 日、2 日、2 日、2
    日、2 日、1 日、1 日、2 日、1 日、2 日、2 日、1 日、
    2 日、1 日、2 日等情，亦為被上訴人自認，堪認為真實。
    基上基準，計算上訴人自93年2 月起至94年12月止各該月得
    領取之薪資（含延長工時薪資）如次：93年2 月為27,579元
    （17,379＋20×450 ＋2 ×600 ＝27,579）；93年3 月為
    28,950元（18,000＋23×450 ＋1 ×600 ＝28,950）；93年
    4 月為29,100元（18,000＋22×450 ＋2 ×600 ＝29,100）
    ；93年5 月為29,250元（18,000＋21×450 ＋3 ×600 ＝
    29,250）；93年6 月為28,650元（18,000＋21×450 ＋2 ×
    600 ＝28,650）；93年7 月為29,100元（18,000＋22×450
    ＋2 ×600 ＝29,100）；93年8 月為28,200元（18,000＋20
    ×450 ＋2 ×600 ＝28,200）；93年9 月為28,650元（
    18,000＋21×450 ＋2 ×600 ＝28,650）；93年10月為
    28,200元（18,000＋20×450 ＋2 ×600 ＝28,200）；93年
    11月為29,100元（18,000＋22×450 ＋2 ×600 ＝29,100）
    ；93年12月為29,550元（18,000＋23×450 ＋2 ×600 ＝
    29,550）；94年1 月為28,200元（18,000＋20×450 ＋2 ×
    600 ＝28,200），扣除請病假應扣薪資749 元後為27,451元
    ；94年2 月為25,950元（18,000＋15×450 ＋2 ×600 ＝
    25,950）；94年3 月為28,950元（18,000＋23×450 ＋1 ×
    600 ＝28,950）；94年4 月為27,600元（18,000＋20×450
    ＋1 ×600 ＝27,600）；94年5 月為29,100元（18,000＋22
    ×450 ＋2 ×600 ＝29,100）；94年6 月為28,500元（
    18,000＋22×450 ＋1 ×600 ＝28,500），扣除請事假應扣
    薪資80元後為28,420元；94年7 月為28,200元（18,000＋20
    ×450 ＋2 ×600 ＝28,200），扣除請事假應扣薪資80元後
    為28,120元；94年8 月為28,200元（18,000＋20×450 ＋2
    ×600 ＝28,200）；94年9 月為26,850元（18,000＋17×
    450 ＋2 ×600 ＝28,200），扣除晚值班應扣薪資360 元後
    為26,490元；94年10月為28,200元（18,000＋20×450 ＋2
    ×600 ＝28,200）、94年11月為27,600元（18,000＋20×
    450 ＋1 ×600 ＝27,600）、94年12月為29,100元（18,000
    ＋22 ×450＋2 ×600 ＝29,100）。
六、上訴人所應領取之上開各月薪資扣除其已實際領取薪資（含
    3,000 元之加班費）後，被上訴人應補足之薪資差額分別為
    ：93年2 月為5,272 元（27,579－22,307＝5,272） ；93年
    3 月為5,900 元（28,950－23,050＝5,900） ；93年4 月為
    6,000 元（29,100－23,100＝6,000） ；93年5 月為6,100
    元（29,250－23,150＝6,100） ；93年6 月為5,550 元（
    28,650－23,100＝5,550） ；93年7 月為7,300 元（29,100
    －21,800＝7,300） ；93年8 月為6,300 元（28,200－
    21,900＝6,300） ；93年9 月為6,750 元（28,650－21,900
    ＝6,750） ；93年10月為6,300 元（28,200－21,900＝
    6,300） ；93年11月為7,200 元（29,100－21,900＝7,200
    ）；93年12月為7,600 元（29,500－21,900＝7,600） ；94
    年1 月為6,551 元（27,451－20,900＝6,551） ；94年2 月
    為4,050 元（25,950－21,900＝4,050）；94年3 月為5,850
    元（28,950－23,100＝5,850） ；94年4 月為4,550 元（
    27,600－23,050＝4,550） ；94年5 月為6,000 元（29,100
    －23,100＝6,000） ；94年6 月為5,320 元（28,420－
    23,100＝5,320） ；94年7 月為4,020 元（28,120－24,100
    ＝4,020） ；94年8 月為4,100 元（28,200－24,100＝
    4,100） ；94年9 月為2,390 元（26,490－24,100＝2,390
    ）；94年10月為4,100 元（28,200－24,100＝4,100） ；94
    年11月為3,500 元（27,600－24,100＝3,500） ；94年12月
    為4,850 元（29,100－24,250＝4,850） 。總計應補足之差
    額為125,553 元。
七、綜上，關於加班費部分，上訴人得請求被上訴人補足之差額
    於125,553 元部分，於法有據，應予准許；逾此範圍之請求
    為無理由。
、關於資遣費請求部分：
一、上訴人以被上訴人違反勞動契約與勞工法令，依勞動基法第
    14條第1 項第6 款之規定終止兩造間之勞動契約乙節，已認
    定如前，則上訴人依同法第17條之規定請求被上訴人給付資
    遣費，於法有據。
二、上訴人主張其於勞工退休金條例施行後，係選擇適用勞工退
    休金條例之制度，故上訴人得請求之資遣費基數為1.71個月
    乙節，亦為被上訴人不爭執，堪信為真實。又上訴人最後6
    個月之薪資分別為28,120元、28,200元、26,490元、28,200
    元、27,600元及29,100元，平均工資為27,952元。則上訴人
    得請求給付之資遣費為47,798元，上訴人之請求於上開金額
    範圍內，為有理由，超過部分，於法無據。
肆、綜上，上訴人得請求被上訴人給付之延長工時工資及資遣費
    合計為173,351 元。次按「工資之給付，除當事人有特別約
    定或按月預付者外，每月至少定期發給二次，按件計酬者亦
    同。」勞動基準法第23條第1 項定有明文。本件被上訴人係
    按月給付上訴人薪資，有薪資袋附卷可按，又依上訴人陳述
    ，其係於93年12月9 日領取93年11月之薪資，此為被上訴人
    所不爭執，足認上訴人係於次月給付上月薪資，而延長工時
    工資亦係工資之一部分，上訴人自亦應於次月給付之。另依
    勞動基準法施行細則第8 條規定，資遣費應於勞動契約終止
    30日內給付。本件兩造間之勞動契約於94年1 月4 日終止，
    則上訴人就上開被上訴人應給付之延長工時工資及資遣費，
    請求被上訴人給付自起訴狀繕本送達之翌日即95年3 月23日
    起至清償日止，按週年利率5 ﹪計算之利息，於法有據。原
    審判命被上訴人應給付上訴人91,597元，及自95年3 月23日
    起至清償日止，按週年利率5%計算之利息部分，未據被上訴
    人就該部分提起上訴，已告確定。則上訴人請求被上訴人再
    給付81,754元，及自95年3 月23日起至清償日止，按週年利
    率5%計算之利息部分，為有理由，應予准許，原判決駁回上
    開應准許部分之請求，自有未合，上訴意旨指摘原審該部分
    判決不當，請求廢棄改判，為有理由，爰由本院予以廢棄改
    判如主文第2 項所示。至上訴人逾上開應准許範圍之請求，
    於法無據，不應准許，原判決駁回上訴人該部分之請求及假
    執行之聲請，於法並無違誤，上訴意旨指摘原審該部分判決
    不當，求予廢棄改判，為無理由，應予駁回。
伍、本件事證已臻明確，兩造其餘攻擊防禦方法及舉證，核於判
    決結果無影響，毋庸一一論列，附此敘明。
丁、據上論結，本件上訴為一部有理由，一部無理由，依民事訴
    訟法第436 條之1 第3 項、第449 條第1 項、第450 條、第
    79條，判決如主文。
中　　華　　民　　國　　96　　年　　8 　　月　　23  　日
                  民事第三庭  審判長法  官  潘進柳
                                    法  官  陳清怡
                                    法  官  林望民
上列為正本係照原本作成
不得上訴
中　　華　　民　　國　　96　　年　　8 　　月　　23　　日
                                    書記官  劉彩華
